【裁判字號】    98,易,425
【裁判日期】    980930
【裁判案由】    竊盜
【裁判全文】
臺灣屏東地方法院刑事判決               98年度易字第425號
公  訴  人  臺灣屏東地方法院檢察署檢察官
被      告  甲○○
上列被告因竊盜案件，經檢察官提起公訴（98年度偵字第1906號）
本院判決如下：
    主  文
甲○○竊盜，處罰金新台幣壹萬元，如易服勞役，以新台幣壹仟
元折算壹日。
    事  實
一、甲○○意圖為自己不法所有，本於竊盜之犯意，於民國98年
    1 月15日14時7 分許，騎乘其所有之白色腳踏車，行經屏東
    縣潮州鎮○○路40號「康是美百貨」前，見任庭伶將甫購自
    「寶雅生活館」之日常生活用品及衛生紙各1 袋（共計價值
    新台幣（下同）1,081 元放置於其車號CDC- 271號機車腳踏
    板上後，進入「康是美百貨」購物，甲○○認為有機可趁，
    即將腳踏車停放至對面新生路33號之「張耳鼻喉科」門口，
    快步穿越馬路，徒手將上開物品竊取，得手後，復返回停放
    腳踏車處將上揭物品置於其所騎乘白色腳踏車之前置物籃及
    後置物架後，迅速騎乘白色腳踏車沿屏東縣潮州鎮○○路、
    和平路、信義路、中山八巷、新生路、東華路、福安街之路
    線返家。嗣經任庭伶自康是美出來發覺上開物品不翼而飛而
    報案，經警調閱沿路之監視器錄影畫面，循線查得上情。
二、案經屏東縣政府警察局潮州分局報告台灣屏東地方法院檢察
    署檢察官偵查起訴。
    理  由
一、程序方面：
(一)、按被告以外之人於偵查中向檢察官所為陳述，除顯有不可信
    之情況者外，得為證據，同法第159 條之1 第2 項定有明文
    。偵查中對被告以外之人（包括證人、鑑定人、告訴人、被
    害人及共同被告等）所為之偵查筆錄，或被告以外之人向檢
    察官所提之書面陳述，性質上均屬傳聞證據。惟現階段刑事
    訴訟法規定檢察官代表國家偵查犯罪、實行公訴，依法其有
    訊問被告、證人及鑑定人之權，證人、鑑定人且須具結，而
    實務運作時，檢察官偵查中向被告以外之人所取得之陳述，
    原則上均能遵守法律規定，不致違法取供，其可信度極高，
    職是，被告以外之人前於偵查中已具結而為證述，除反對該
    項供述得具有證據能力之一方，已釋明「顯有不可信之情況
    」之理由外，不宜遽指該證人於偵查中之陳述不具證據能力
    。查證人丙○○、任庭伶於偵查中之供述，已依法具結，有
    其等結文在卷可稽（偵卷第6 、22頁），且無任何顯不可信
    之情況，且證人丙○○到庭由被告行使對質詰問權，已完足
    調查之程序，依前開規定，上開證人在檢察官前所為證述筆
    錄，自得作為本案證據使用。
(二)、次按被告以外之人於審判外之陳述，雖不符刑事訴訟法第15
    9 條之1 至第159 條之4 之規定，而經當事人於審判程序同
    意作為證據，法院審酌該言詞陳述或書面陳述作成時之情況
    ，認為適當者，亦得為證據，同法第159 條之5 第1 項定有
    明文。查證人任庭伶於警詢所製作之警詢筆錄、卷附之員警
    偵查報告書，監視畫面位置紀錄表等，均為被告以外之人於
    審判外之陳述、業經檢察官、被告均同意做為證據使用（本
    院卷第31頁），且本院於審判程序時予以提示並告以要旨，
    本院審酌上開證據或為承辦員警在日常辦公所在內依法詢問
    ，並以全程錄音方式擔保過程之正當性；或且詢畢均由受詢
    人審視記載內容後簽名以示與所述意旨相符，或為員警依其
    職權就其偵查過程所紀錄之客觀情形，不當製作之可能性均
    極低，應認有證據能力，且與待證事實具有關聯性，認為適
    宜作為本案之證據，故均有證據能力，合先敘明。
二、實體方面
    訊據被告矢口否認有上開竊盜犯行，辯稱：伊當天騎摩托車
    出門，拿褲子和衣服去伊大嫂家，回家後已近中午，監視器
    畫面之女子不是伊本人云云，經查：
1、 證人即被害人任庭伶於98年1 月15日14時7 分許，將其甫購
    於「寶雅生活館」之日常生活用品放置一個大購物袋內後，
    併將另一袋衛生紙放置於其所有車號CDC-271 號機車腳踏板
    上後，進入位於屏東縣潮州鎮○○路40號「康是美百貨」購
    物，出來隨即發現上開日常生活用品已遭竊，因而損失1,08
    1 元之事實，業據證人任庭伶於警詢時證述明確（警卷第7
    至8 頁），並有「寶雅生活館」發票2 紙可稽（偵卷第7頁
    ），又其於偵訊中證稱：「我請康是美的店員放他們的監視
    錄影器，是1 個女生把東西偷了然後快步跑走」等語（偵卷
    第4 頁），核與證人丙○○即承辦員警於偵訊中證稱：「我
    們所長叫我去相關8 個路口調監視錄影設備，我們去調康是
    美百貨對面金星銀樓的監視器畫面，然後就拍到有1 個女生
    穿白色長袖外套，藍色牛仔褲，頭上有載帽子，有綁馬尾，
    騎一輛白色腳踏車，她把腳踏車停在張耳鼻喉科，然後走到
    康是美百貨，大約30秒左右那個女生手上就拎著2 袋購物袋
    走過來」等語相符，佐以新生路33號張耳鼻喉科監視器拍攝
    畫面所示「一名女子將白色腳踏車牽至張耳鼻喉科後，徒步
    走到對面，約1 分鐘後該名女子左手提1 袋物品，右手則提
    一方型物品回到張耳鼻喉科前，騎腳踏車由新生南路離開」
    之內容相符（警卷第13至15頁），是監視器所拍攝到之該名
    女子應確為竊取證人任庭伶上開物品之人。
2、 證人丙○○復於偵訊中證稱：「她騎腳踏車走了，我們調土
    地銀行的監視器畫面，土地銀行也在新生路上，有拍到有1
    位女生騎腳踏車右轉，這個畫面較模糊，可是因為這位女生
    是右轉，我們判斷她是騎和平路接信義路，我們又調火車站
    前面的監視器畫面，在那個監視器上看到同一位女生騎腳踏
    車轉中山路，我們想說她如果有經過我們中山路派出所，我
    們監視器會拍到她，但是她沒有通過我們的監視器畫面，所
    以我們研判她是走我們派出所後面的小巷子（中山八巷），
    那邊有一間合庫釣蝦場，我們就調閱合庫釣蝦場的監視畫面
    ，有拍到這個女生騎腳踏車前後都有放購物袋，經過合庫釣
    蝦場後馬上右轉切新生路，最後我們就到甲○○福安街9 號
    附近看她們家附近有無監視器，然後在合成輾米廠有調到監
    視畫面，就是這個女生騎腳踏車，前後有放購物袋，在她出
    現在合庫釣蝦場的畫面與合成輾米廠的畫面，經比對體型、
    衣著是同一個人」等語（偵卷第20頁），核與監視器翻拍畫
    面所示及監視畫面位置紀錄表相符（警卷第12至19、20至22
    頁），足證竊取證人任庭伶物品之人確騎乘腳踏車以上開路
    徑行進。
3、 又證人丙○○於本院審理時證稱：「被告家附近有1 間碾米
    廠，是延平路跟後面的巷子，我們發現同樣裝扮的女子同一
    天的時間有通往後面，而那條路直走不到50公尺再左轉就是
    被告的家；我們調閱碾米廠的監視器後，才發現真的離被家
    很近」等語（本院卷第60頁），可知該名竊盜行為人，自案
    發處逐漸朝被告住處方向前進，又證人乙○○於本院審理時
    證稱：「我們去搜索時被告有在場，當時被告頭髮在接近脖
    子位置稍微再長一點的長度」等語（本院卷第64頁），核與
    上揭於合成碾米場監視器所拍攝畫面所示之人特徵相符（警
    卷第18頁），而該監視器畫面之女子體型確與被告相似等情
    ，亦據證人林德徽於證述在卷（本院卷第61頁、偵卷第20頁
    ），又該名女子所騎乘之腳踏車自前方輪胎架、車體及至後
    方輪胎架均為純白色，無噴繪任何字體，有監視錄影照片2
    幀可證（警卷第13、18頁），與市面上一般常見之腳踏車均
    會於車體上噴製廠牌品稱等字樣有別，而員警於案發後同日
    14時18分前往被告家中所拍攝之腳踏車型式，亦自前方輪胎
    車架、車體、至後方車架均為無字樣之純白色狀態，有腳踏
    車照片1 幀在卷可稽（警卷第18頁），是該2 台腳踏車樣式
    、顏色極為相仿，且均具日常所少見之特徵。按認定犯罪事
    實所憑之證據並不以直接證據為限，即綜合各種間接證據，
    本於推理作用，為其定犯罪事實之基礎，為法所許可（最高
    法院44年台上字第702 號判例意旨參照），本件雖無被告竊
    取上開物品之直接證據，然監視器攝得行竊之人特徵與外型
    與被告極相似，且係往被告住處方向行進，最終消失其住處
    附近，而行竊之人所騎乘之腳踏車樣式獨特，復與被告所有
    之腳踏車雷同，是據此間接證據，綜合所證，本於推理作用
    ，依經驗法則，自可認定被告確為竊取證人任庭伶物品之人
    無誤。至被告雖辯稱其當天係騎摩托車出去，惟在中午12時
    及下午1 時許回到住處等語，惟本案案發時為下午2 時許，
    與上開時點並無相違。綜上所述，被告所辯不足採信，本案
    事證明確，被告犯行犯行，堪以認定。
三、核被告所為，係犯刑法第320 條第1 項之普通竊盜罪。爰審
    酌被告為貪小利，任意竊取他人財物，法紀觀念淡薄，及以
    徒手行竊之犯罪手段、被害人任庭伶失竊物品價值非鉅、被
    告生活狀況、智識程度暨其犯後否認犯行，態度非佳等一切
    情狀，量處如主文所示之刑，並諭知易服勞役之折算標準。
據上論斷，應依刑事訴訟法第299 條第1 項前段，刑法第320 條
第1 項、第42條第3 項前段，刑法施行法第1 條之1 ，判決如主
文。
本案經檢察官李秀玲到庭執行職務
中    華    民    國    98    年    9     月    30    日
                      刑事第二庭審判長法  官  黃國永
                                      法  官  簡光昌
                                      法  官  劉怡孜
以上正本證明與原本無異。
如不服本判決應於收受判決後10日內向本院提出上訴書狀，並
應敘述具體理由；其未敘述上訴理由者，應於上訴期間屆滿後
20日內向本院補提理由書（均須按他造當事人之人數附繕本）
「切勿逕送上級法院」。
中    華    民    國    98    年    9     月    30    日
                                      書記官  馮得弟
中華民國刑法第320條
（普通竊盜罪、竊佔罪）
意圖為自己或第三人不法之所有，而竊取他人之動產者，為竊盜
罪，處 5 年以下有期徒刑、拘役或 5 百元以下罰金。


司法院資訊處製作；財團法人民間司法改革基金會備份。
